【裁判字號】    97,上訴,5257
【裁判日期】    971127
【裁判案由】    毒品危害防制條例
【裁判全文】
臺灣高等法院刑事判決                97年度上訴字第5257號
上  訴  人
即  被  告  甲○○
上列上訴人因毒品危害防制條例案件，不服臺灣基隆地方法院97
年度訴字第1201號，中華民國97年9 月30日第一審判決（起訴案
號：臺灣基隆地方法院檢察署97年度毒偵字第1701號），提起上
訴，本院判決如下：
    主  文
上訴駁回。
    理  由
一、依刑事訴訟法第350條、第361條、第362條、第367條規定，
    不服地方法院之第一審判決而上訴者，須提出上訴書狀，並
    應敘述具體理由，為上訴必備之程式；其所提出之書狀未敘
    述上訴理由，或僅曾以言詞陳述上訴理由者，均應於上訴期
    間屆滿後20日內補提理由書於第一審法院。第一審法院經形
    式審查，認逾期未補提上訴理由者，應定期間先命補正；逾
    期未補正者，為上訴不合法律上之程式，應以裁定駁回。倘
    已提出上訴理由，但所提非屬具體理由者，則由第二審法院
    以上訴不合法律上之程式，判決駁回。而所謂具體理由，必
    係依據卷內既有訴訟資料或提出新事證，指摘或表明第一審
    判決有何採證認事、用法或量刑等足以影響判決本旨之不當
    或違法，而構成應予撤銷之具體事由，始克當之（例如：依
    憑證據法則具體指出所採證據何以不具證據能力，或依憑卷
    證資料，明確指出所為證據證明力之判斷如何違背經驗、論
    理法則）；倘僅泛言原判決認定事實錯誤、違背法令、量刑
    失之過重或輕縱，而未依上揭意旨指出具體事由，或形式上
    雖已指出具體事由，然該事由縱使屬實，亦不足以認為原判
    決有何不當或違法者（例如：對不具有調查必要性之證據，
    法院未依聲請調查亦未說明理由，或援用證據不當，但除去
    該證據仍應為同一事實之認定），皆難謂係具體理由，俾與
    第二審上訴制度旨在請求第二審法院撤銷、變更第一審不當
    或違法之判決，以實現個案救濟之立法目的相契合，並節制
    濫行上訴，最高法院97年度台上字第892號判決意旨參照。
二、經查：本件原判決以上訴人即被告甲○○之自白、卷附之臺
    灣檢驗科技股份有限公司97年6 月20日濫用藥物檢驗報告1
    紙、臺北縣政府警察局瑞芳分局偵辦毒品案件尿液檢體對照
    表1 份為據，認定被告有施用第一級毒品海洛因之犯行，並
    審酌被告之前曾受有期徒刑執行完畢後，5 年內故意再犯本
    件有期徒刑以上刑之罪，有累犯之加重事由，且被告曾有多
    次施用毒品之前科，仍不知戒除毒癮，甫執行完畢後竟又施
    用毒品，罪行非輕，復有多項毒品前科犯行待執行，惟念及
    其犯後坦承犯行、所犯乃戕害自己身心健康，尚未危及他人
    等一切情狀，量處有期徒刑9 月等情，均已詳敘所憑證據、
    認定理由及量刑依據。從形式上觀察，原判決並無認定事實
    錯誤、量刑瑕疵或違背法令之情形可言。
三、被告甲○○不服原判決，於民國97年10月13日具狀提起第二
    審上訴，於上訴狀中載明被告於本案偵辦時否認吸毒之犯行
    ，被告本身因長期深受毒害，已於本案發生前3 至4 周經家
    人協助戒除毒癮並已完成戒斷狀況，又被告於本案竊盜案遭
    警查獲時並未查獲海洛因及施打工具，主張驗尿檢驗結果及
    程序上有誤云云。惟被告施用海洛因之事實，業據被告於原
    審坦承不諱（原審卷第16頁），被告為警所採尿液，經檢驗
    公司採用EIA 酵素免疫分析法作初步檢驗，呈嗎啡陽性反應
    ，再以氣相層析質譜儀法進行確認，此有臺灣檢驗科技股份
    有限公司出具之濫用藥物檢驗報告在卷可稽。是以上開檢驗
    結果堪信為真實，核與被告之自白相符，足認被告確有施用
    海洛因之犯行無誤。被告既未能具體指摘原判決於認定事實
    ，適用法律及量刑等項有何違法或不當，僅空言否認犯行指
    摘檢驗結果程序有誤，揆諸上開說明，自非屬得上訴第二審
    之具體事由，其上訴自屬不合法律上之程式，應予駁回，並
    不經言詞辯論為之。
據上論斷，應依刑事訴訟法第367條前段、第372條判決如主文。
中    華    民    國    97    年    11    月    27    日
                  刑事第十五庭審判長法  官  吳昭瑩
                                    法  官  李正紀
                                    法  官  李釱任
以上正本證明與原本無異。
如不服本判決，應於收受送達後10日內向本院提出上訴書狀，其
未敘述上訴之理由者並得於提起上訴後10日內向本院補提理由書
（均須按他造當事人之人數附繕本）「切勿逕送上級法院」。
                                    書記官  洪秋帆
中    華    民    國    97    年    12    月    3     日


司法院資訊處製作；財團法人民間司法改革基金會備份。
